# IPO 企业股份支付

提问人：zhs7403 时间：2019-08-19 14:04:29
公司 2017 年通过员工持股平台授予 A 员工 10 万股，A 出资 10 万元，2019 年 A 员工辞职，A 员工将 10 万股直接转给 B 员工，转让价款 10万元。转让虽然是股东直接转让，但是公司会给 A 一部分辞退福利。其中，10 万不是市场价格，是第一次 a协议约定的。第一次a入伙协议约定，上市后合伙企业份额才归 a 所有，上市以前离职的，需要平价转给下家，只是公司会给一些辞退福利。由于 ipo，所以一次确认，不是按照预计上市时间走服务期限
是否可以参考问题 1-4-8（实施股份支付收回授予的股权后重新授予其他员工是否存在费用重复确认问题）中的说明，由于 a 视同一次确认，a 转移 b 的时候也是按照全额确认股份支付？虽然实际有服务期，但是按照一次确认，也不能按照差额走股份支付？

回答人：chenyiwei
因为第一次股份支付是无等待期的（授予后立即可行权），因此虽然后续因第一次的激励对象离职而在公司主导下转给第二次的激励对象，但在第一次授予日确认的股份支付费用不能冲回；对第二次授予而言，应安第二次授予日的标的股份公允价值和第二次授予价格（即内部转让价格）之间的差额确认股份支付费用。
如主帖所述，此时 “可以参考问题 1-4-8（实施股份支付收回授予的股权后重新授予其他员工是否存在费用重复确认问题）中的说明，由于 a 视同一次确认，a 转移b 的时候也是按照全额确认股份支付？虽然实际有服务期，但是按照一次确认，也不能按照差额走股份支付”。